---
title: "Trajectory 2 — Churn Accelerates: Prediction Model"
subtitle: "Predictive & Prescriptive Analytics Pipeline"
output:
  html_document:
    toc: true
    toc_float: true
    toc_depth: 4
    theme: flatly
    highlight: tango
    code_folding: hide
date: "`r Sys.Date()`"
---

```{r setup, include=FALSE}
knitr::opts_chunk$set(echo = TRUE, warning = FALSE, message = FALSE, error = TRUE)
```

```{r libraries}
library(tidyverse)
library(data.table)
library(scales)
library(lubridate)
library(patchwork)
library(knitr)
library(kableExtra)
library(rfm)

# ML libraries
library(tidymodels)
library(xgboost)
library(ranger)
library(vip)
library(probably)     # calibration
library(bonsai)       # lightgbm backend (optional)

# Survival analysis
library(survival)
library(survminer)

# Time series forecasting
library(fable)
library(tsibble)
library(feasts)
library(fabletools)


library(ragg)

# Xuất tất cả plot đang mở trong session
```

---

# PHẦN 0 — Data Wrangling & Tạo Feature Base

```{r data-wrangling}
# ── 0A. ĐỌC DỮ LIỆU ──────────────────────────────────────────────────────────
df_raw <- fread("df_2_FIXED.csv")
df3    <- fread("df_3.csv")          # product info

df_raw <- df_raw %>%
  mutate(
    order_date  = mdy(order_date),
    signup_date = mdy(signup_date),
    order_source = ifelse(order_source == "paid_se", "paid_search", order_source)
  )

# ── 0B. CHỈ LẤY "DELIVERED" ĐỂ TÍNH HÀNH VI THỰC ──────────────────────────
df_delivered <- df_raw %>% filter(order_status == "delivered")

ANALYSIS_DATE <- max(df_raw$order_date)   # ngày cuối của dataset

# ── 0C. REVENUE PER ORDER LINE ─────────────────────────────────────────────
# df_2_FIXED không có price/cogs → join từ df_3
product_ref <- df3 %>%
  select(product_id, price, cogs) %>%
  distinct(product_id, .keep_all = TRUE)

df_delivered <- df_delivered %>%
  left_join(product_ref, by = "product_id") %>%
  mutate(
    gross_revenue = price * quantity,
    net_revenue   = gross_revenue - discount_amount,
    gross_margin  = (price - cogs) * quantity,
    net_margin    = gross_margin - discount_amount,
    has_promo     = ifelse(is.na(promo_id) | promo_id == "", 0, 1)
  )

# ── 0D. CUSTOMER-LEVEL FEATURE TABLE ─────────────────────────────────────────
customer_features <- df_delivered %>%
  group_by(customer_id) %>%
  summarise(
    # Core RFM
    first_order       = min(order_date),
    last_order        = max(order_date),
    Recency           = as.numeric(ANALYSIS_DATE - max(order_date)),
    Frequency         = n_distinct(order_id),
    Monetary          = sum(net_revenue, na.rm = TRUE),
    AOV               = Monetary / Frequency,

    # Behaviour signals
    tenure_days       = as.numeric(max(order_date) - min(order_date)),
    n_unique_products = n_distinct(product_id),
    promo_dependency  = mean(has_promo, na.rm = TRUE),
    return_rate       = mean(order_status == "returned", na.rm = TRUE),  # joined from raw
    avg_quantity      = mean(quantity, na.rm = TRUE),

    # Purchase velocity (avg inter-order gap — proxy for purchase cadence)
    avg_gap_days      = ifelse(
      n_distinct(order_id) > 1,
      as.numeric(difftime(max(order_date), min(order_date), units = "days")) / (n_distinct(order_id) - 1),
      NA_real_
    ),

    # Acquisition info (first order context)
    acquisition_channel = first(acquisition_channel),
    age_group           = first(age_group),
    gender              = first(gender),
    cohort_year         = year(min(order_date)),
    cohort_month        = floor_date(min(order_date), "month"),

    .groups = "drop"
  )

# ── 0E. OUTLIER FLAG (WHALES / B2B) ─────────────────────────────────────────
p99_F <- quantile(customer_features$Frequency, 0.99, na.rm = TRUE)
p99_M <- quantile(customer_features$Monetary,  0.99, na.rm = TRUE)

customer_features <- customer_features %>%
  mutate(
    is_whale      = ifelse(Frequency > p99_F | Monetary > p99_M, 1, 0),
    Customer_Type = case_when(
      is_whale == 1 ~ "Whale/B2B",
      TRUE ~ "Normal"
    )
  )

cat("Total customers (delivered):", nrow(customer_features), "\n")
cat("Whales / B2B:", sum(customer_features$is_whale), "\n")

```

```{r rfm-segments}
# ── 0F. RFM SEGMENT — tái tạo logic từ EDA Q2 ────────────────────────────────
# EDA Q2 dùng ntile(4) trên Normal customers (non-whale) → R/F/M score 1–4
# Sau đó map sang 11 segment labels dựa trên R_Score và FM_Score

normal_customers <- customer_features %>%
  filter(is_whale == 0) %>%
  mutate(
    R_Score = ntile(desc(Recency),  5),   # cao hơn = mua gần hơn = tốt hơn
    F_Score = ntile(Frequency,      5),
    M_Score = ntile(Monetary,       5),
    FM_Score = round((F_Score + M_Score) / 2),

    # 11 RFM Segments — đúng logic từ rfm_raw trong EDA Q2
    RFM_Segment = case_when(
      R_Score == 5 & FM_Score >= 4 ~ "Champions",
      R_Score %in% c(3, 4) & FM_Score >= 4 ~ "Loyal Customers",
      R_Score %in% c(1, 2) & FM_Score > 4 ~ "Can't Lose Them",
      (R_Score == 4 & FM_Score ==3) | (R_Score == 5 & FM_Score == 3) ~ "Potential Loyalist",
      R_Score == 3 & FM_Score == 3 ~ "Needs Attention",
      R_Score %in% c(1, 2) & FM_Score %in% c(3,4) ~ "Hibernating",
      R_Score %in% c(1, 2) & FM_Score %in% c(1,2) ~ "Lost",
      R_Score == 3 & FM_Score %in% c(1, 2) ~ "About To Sleep",
      R_Score == 4 & FM_Score == 1 ~ "Promising",
      R_Score %in% c(4, 5) & FM_Score == 2 ~ "Recent Users",
      R_Score == 5 & FM_Score == 1 ~ "Price Sensitive",
      TRUE ~ "Others" 
    ),

    # Numeric RFM score (dùng làm feature liên tục trong XGBoost)
    RFM_Score = R_Score + F_Score + M_Score
  )

whales_rfm <- customer_features %>%
  filter(is_whale == 1) %>%
  mutate(R_Score = NA_real_, F_Score = NA_real_, M_Score = NA_real_,
         FM_Score = NA_real_, RFM_Segment = "Whale/B2B", RFM_Score = NA_real_)

# Gộp lại thành customer_features hoàn chỉnh có RFM Segment
customer_features <- bind_rows(normal_customers, whales_rfm)

# Segment distribution
seg_dist <- customer_features %>%
  filter(is_whale == 0) %>%
  count(RFM_Segment, sort = TRUE) %>%
  mutate(pct = n / sum(n))

cat("=== RFM Segment Distribution ===\n")
print(seg_dist)

customer_features <- customer_features %>%
  mutate(
    Customer_Type = case_when(
      RFM_Segment %in% c("Champions","Loyal Customers","Potential Loyalist","Needs Attention") ~ "Core",
      TRUE ~ "Non-Core"
    )
  )
```

```{r churn-labels}
# ── 0F. ĐỊNH NGHĨA CHURN (TIERED — kế thừa từ EDA Q2) ───────────────────────
# Dynamic threshold: Core vs Non-Core khác nhau
customer_features <- customer_features %>%
  mutate(
    Dynamic_Threshold = case_when(
      Customer_Type == "Whale/B2B" ~ 126,
      Customer_Type == "Core"      ~ 423,   # ~3 quarters
      Customer_Type == "Non-Core"  ~ 759,   # ~2 years
      TRUE                         ~ 411
    ),
    is_churned = ifelse(Recency > Dynamic_Threshold, 1, 0),

    # Risk tiers cho báo cáo
    churn_risk_tier = case_when(
      Recency <= 90   ~ "Active",
      Recency <= 180  ~ "At-Risk",
      Recency <= 365  ~ "High Risk",
      TRUE            ~ "Critical / Lost"
    )
  )

cat("Churn rate (dynamic):", scales::percent(mean(customer_features$is_churned)), "\n")
```

---

# PHẦN 1 — HIT-AND-RUN TRAJECTORY FORECAST

> **Vấn đề đã phát hiện:** Hit-and-run rate tăng từ 31.8% (2012) lên 78.9% (2020).
> Phần này project trend này sẽ đi đến đâu nếu không can thiệp.

## 1.1. Cohort Hit-and-Run Rate (Historical)

```{r hit-and-run-cohort}
# Tính số đơn per customer per cohort year
cohort_base <- customer_features %>%
  filter(is_whale == 0, cohort_year >= 2012, cohort_year <= 2021) %>%
  mutate(
    is_one_time = ifelse(Frequency == 1, 1, 0)
  ) %>%
  group_by(cohort_year) %>%
  summarise(
    n_customers      = n(),
    n_one_time       = sum(is_one_time),
    hit_and_run_rate = mean(is_one_time),
    .groups = "drop"
  )

# Vẽ historical trend
p1 <- ggplot(cohort_base, aes(x = cohort_year, y = hit_and_run_rate)) +
  geom_line(color = "#E74C3C", linewidth = 1.3) +
  geom_point(color = "#E74C3C", size = 3) +
  geom_smooth(method = "lm", se = TRUE, linetype = "dashed",
              color = "#922B21", fill = "#F5B7B1", alpha = 0.3) +
  scale_y_continuous(labels = percent_format(accuracy = 1), limits = c(0, 1)) +
  scale_x_continuous(breaks = 2012:2021) +
  labs(
    title    = "Hit-and-Run Rate by Acquisition Cohort",
    subtitle = "% khách hàng chỉ mua đúng 1 lần — trend tăng đều không có điểm đảo chiều",
    x = "Cohort Year (Year of First Purchase)",
    y = "Hit-and-Run Rate (%)"
  ) +
  theme_minimal(base_size = 12) +
  theme(plot.title = element_text(face = "bold"))

p1
```

## 1.2. Linear Forecast — Hit-and-Run Rate 2023–2026

```{r har-forecast}
# Fit linear model trên historical data

# 1. Lọc lấy historical data "Sạch" (Chỉ lấy đến 2019 để tránh Maturity Bias của 2020-2022)
# Khách 2021-2022 chưa đủ thời gian để quay lại nên số liệu HAR bị cao ảo -> PHẢI BỎ.
cohort_train <- cohort_base %>% 
  filter(cohort_year <= 2019) 

# 2. Dùng GLM với family = quasibinomial (Dành riêng cho tỷ lệ % từ 0 đến 1)
# Nó sẽ dự báo theo đường cong, càng gần 100% nó càng tăng chậm lại
har_model_curve <- glm(hit_and_run_rate ~ cohort_year, 
                       data = cohort_train, 
                       family = quasibinomial)

# 3. Tiến hành dự báo cho tương lai
future_years <- data.frame(cohort_year = 2020:2026)
har_forecast <- future_years %>%
  mutate(
    # predict với type = "response" để trả về giá trị % trực tiếp
    hit_and_run_rate = predict(har_model_curve, newdata = future_years, type = "response"),
    type = "Forecast (No Intervention)"
  )

# 4. Gộp data (Historical chỉ lấy đến 2019 để biểu đồ trông logic)
cohort_all <- bind_rows(
  cohort_base %>% filter(cohort_year <= 2019) %>% mutate(type = "Historical"),
  har_forecast
)

# 5. Vẽ lại chart (Bỏ pmin đi để thấy đường cong tự nhiên)
p2 <- ggplot(cohort_all, aes(x = cohort_year, y = hit_and_run_rate, 
                               color = type, linetype = type)) +
  geom_line(linewidth = 1.2) +
  geom_point(size = 3) +
  geom_vline(xintercept = 2019.5, linetype = "dotted", color = "gray50") +
  scale_y_continuous(labels = percent_format(accuracy = 1), limits = c(0, 1)) +
  scale_x_continuous(breaks = 2012:2026) +
  scale_color_manual(values = c("Historical" = "#2C3E50", 
                                 "Forecast (No Intervention)" = "#E74C3C")) +
  labs(
    title    = "Hit-and-Run Rate Forecast: Logistic Growth Model",
    subtitle = "Mô hình đường cong S: Tỷ lệ HAR tăng dần và tiệm cận ngưỡng bão hòa",
    x = "Cohort Year", y = "Hit-and-Run Rate (%)"
  ) +
  theme_minimal()

p2

# Print forecast table
har_forecast %>%
  mutate(hit_and_run_rate = scales::percent(hit_and_run_rate, accuracy = 0.1)) %>%
  select(`Cohort Year` = cohort_year,
         `Forecasted Hit-and-Run Rate` = hit_and_run_rate) %>%
  kable(caption = "Dự báo Hit-and-Run Rate theo Cohort (No Intervention Scenario)") %>%
  kable_styling(bootstrap_options = c("striped", "hover"), full_width = FALSE)
```

---

# PHẦN 2 — CHURN PREDICTION MODEL (XGBoost)

> **Core model:** Predict xác suất churn của từng customer → phân loại rủi ro → prioritise win-back.

## 2.1. Feature Engineering & Data Prep

```{r churn-feature-prep}
# Tập ML: chỉ dùng Non-Whale, có đủ data
ml_base <- customer_features %>%
  filter(is_whale == 0, !is.na(AOV), !is.na(avg_gap_days) | Frequency == 1) %>%
  mutate(
    # Impute gap = 999 cho one-time buyer (chưa có purchase cadence)
    avg_gap_days        = ifelse(is.na(avg_gap_days), 999, avg_gap_days),
    log_monetary        = log1p(Monetary),
    log_frequency       = log1p(Frequency),
    log_recency         = log1p(Recency),
    log_aov             = log1p(AOV),
    log_tenure          = log1p(tenure_days),
    monetary_per_tenure = ifelse(tenure_days > 0, Monetary / tenure_days, 0),
    
    # Categorical encoding
    is_churned          = as.factor(is_churned),
    acquisition_channel = as.factor(acquisition_channel),
    age_group           = as.factor(age_group),
    gender              = as.factor(gender),
    Customer_Type       = as.factor(Customer_Type),
    RFM_Segment         = as.factor(RFM_Segment)
  ) %>%
  select(
    customer_id, is_churned,
    # RFM transformed
    log_recency, log_frequency, log_monetary, log_aov,
    # RFM scores (numeric — continuous signal cho XGBoost)
    R_Score, F_Score, M_Score, RFM_Score,
    # Behaviour
    log_tenure, avg_gap_days, n_unique_products,
    promo_dependency, avg_quantity, monetary_per_tenure,
    # Categorical — bao gồm RFM_Segment
    acquisition_channel, age_group, gender, cohort_year,
    RFM_Segment,
    # Raw (for inspection / scoring output)
    Recency, Frequency, Monetary, Customer_Type
  ) %>%
  drop_na(is_churned)

cat("ML dataset size:", nrow(ml_base), "customers\n")
cat("Churn rate in ML set:", scales::percent(mean(ml_base$is_churned == "1")), "\n")
```

## 2.2. Train / Test Split & Recipe

```{r churn-split}
set.seed(2024)

# Stratified split để giữ churn proportion
churn_split <- initial_split(ml_base, prop = 0.80, strata = is_churned)
train_data  <- training(churn_split)
test_data   <- testing(churn_split)

# Preprocessing recipe
churn_recipe <- recipe(is_churned ~ ., data = train_data) %>%
  # Loại bỏ các biến gây Leakage (những thằng biết trước đáp án)
  step_rm(customer_id, contains("recency"), contains("Score"), contains("Segment")) %>%
  # Tự động biến tất cả các cột chữ thành số (Dummy)
  step_dummy(all_nominal_predictors()) %>%
  # Tự động chuẩn hóa tất cả các cột số
  step_normalize(all_numeric_predictors()) %>%
  # Loại bỏ biến có giá trị không đổi
  step_zv(all_predictors())

cat("Train size:", nrow(train_data), "\n")
cat("Test size :", nrow(test_data), "\n")
```

## 2.3. Model Training — XGBoost (Primary) + Logistic Regression (Baseline)

```{r churn-model-train}
# ── XGBoost ───────────────────────────────────────────────────────────────────
xgb_spec <- boost_tree(
  trees          = 500,
  tree_depth     = 6,
  min_n          = 10,
  loss_reduction = 0.001,
  sample_size    = 0.8,
  # mtry = 0.7,  <-- XÓA DÒNG NÀY Ở ĐÂY
  learn_rate     = 0.02
) %>%
  set_engine("xgboost", 
             eval_metric = "logloss",
             colsample_bynode = 0.7) %>% # <-- ĐƯA VÀO ĐÂY (Engine-specific parameter)
  set_mode("classification")

xgb_workflow <- workflow() %>%
  add_recipe(churn_recipe) %>%
  add_model(xgb_spec)

xgb_fit <- xgb_workflow %>% fit(data = train_data)

# ── Logistic Regression (Baseline) ───────────────────────────────────────────
logit_spec <- logistic_reg(penalty = 0.01, mixture = 1) %>%
  set_engine("glmnet") %>%
  set_mode("classification")

logit_workflow <- workflow() %>%
  add_recipe(churn_recipe) %>%
  add_model(logit_spec)

logit_fit <- logit_workflow %>% fit(data = train_data)

cat("✓ Models trained\n")
```

## 2.4. Evaluation — AUC, Precision, Recall

```{r churn-eval}
# 2.4. MODEL EVALUATION — COMPARISON DASHBOARD
# ==========================================

library(yardstick)
library(ggplot2)
library(kableExtra)
library(dplyr)
library(tidyr)

# 1. Định nghĩa bộ metric chuẩn (ép dùng yardstick để tránh lỗi caret)
eval_metrics <- yardstick::metric_set(
  yardstick::accuracy, 
  yardstick::precision, 
  yardstick::recall, 
  yardstick::f_meas
)

# 2. Tính toán Metric cho cả 2 Model để so sánh
metrics_xgb <- eval_metrics(xgb_preds, truth = is_churned, estimate = .pred_class) %>%
  mutate(model = "XGBoost (Primary)")

metrics_logit <- eval_metrics(logit_preds, truth = is_churned, estimate = .pred_class) %>%
  mutate(model = "Logistic (Baseline)")

# 3. Tính AUC riêng
auc_xgb   <- yardstick::roc_auc(xgb_preds, truth = is_churned, .pred_1)
auc_logit <- yardstick::roc_auc(logit_preds, truth = is_churned, .pred_1)

# 4. Gộp kết quả vào một Bảng so sánh (Đẹp)
comparison_table <- bind_rows(metrics_xgb, metrics_logit) %>%
  select(model, .metric, .estimate) %>%
  pivot_wider(names_from = .metric, values_from = .estimate) %>%
  mutate(auc = c(auc_xgb$.estimate, auc_logit$.estimate))

# Hiển thị bảng kết quả chuyên nghiệp
comparison_table %>%
  kable(caption = "Model Performance Comparison", digits = 3) %>%
  kable_styling(bootstrap_options = c("striped", "hover", "condensed")) %>%
  row_spec(1, bold = TRUE, color = "white", background = "#D35400") # Highlight XGBoost

# 5. VẼ BIỂU ĐỒ ROC CURVE (ĐÃ TINH CHỈNH)
xgb_roc_data   <- yardstick::roc_curve(xgb_preds, truth = is_churned, .pred_1)
logit_roc_data <- yardstick::roc_curve(logit_preds, truth = is_churned, .pred_1)

ggplot() +
  geom_path(data = xgb_roc_data, aes(x = 1 - specificity, y = sensitivity, color = "XGBoost"), size = 1.5) +
  geom_path(data = logit_roc_data, aes(x = 1 - specificity, y = sensitivity, color = "Logistic"), linetype = "dashed", size = 1) +
  geom_abline(slope = 1, intercept = 0, linetype = "dotted", color = "gray60") +
  scale_color_manual(values = c("XGBoost" = "#E67E22", "Logistic" = "#3498DB")) +
  labs(
    title = "ROC Curve: Churn Prediction Accuracy",
    subtitle = paste0("XGBoost AUC: ", round(auc_xgb$.estimate, 3), " | Logistic AUC: ", round(auc_logit$.estimate, 3)),
    x = "Tỷ lệ báo động giả (1 - Specificity)",
    y = "Tỷ lệ bắt được khách Churn (Sensitivity)",
    color = "Mô hình:"
  ) +
  theme_minimal() +
  theme(legend.position = "top", plot.title = element_text(face = "bold", size = 14))
```

## 2.5. Feature Importance — Why Do Customers Churn?

```{r feature-importance}
vip(xgb_fit, num_features = 16, geom = "col") +
  aes(fill = Importance) +
  scale_fill_gradient(low = "#F5CBA7", high = "#E74C3C") +
  labs(
    title    = "Feature Importance — Churn Prediction (XGBoost)",
    subtitle = "Biến nào quyết định việc khách hàng rời bỏ? (bao gồm R/F/M scores & RFM Segment dummies)",
    x        = "Feature",
    y        = "Importance Score"
  ) +
  theme_minimal(base_size = 12) +
  theme(plot.title = element_text(face = "bold"), legend.position = "none")
```

## 2.6. Churn Rate & Churn Probability by RFM Segment

```{r churn-by-segment}
# ── Actual churn rate per segment (ground truth từ dynamic threshold) ─────────
seg_churn_actual <- customer_features %>%
  filter(is_whale == 0, !is.na(RFM_Segment), RFM_Segment != "Others") %>%
  group_by(RFM_Segment) %>%
  summarise(
    n_customers      = n(),
    churn_rate_actual = mean(is_churned, na.rm = TRUE),
    median_recency   = median(Recency, na.rm = TRUE),
    median_monetary  = median(Monetary, na.rm = TRUE),
    .groups = "drop"
  ) %>%
  arrange(desc(churn_rate_actual))

# ── Predicted churn probability per segment (BẢN FIX LỖI RAM) ────────────────

# 1. Dự báo xác suất cho toàn bộ tập ml_base
# Lưu ý: .pred_churned là tên cột mặc định nếu nhãn của mày là "churned"
predictions <- xgb_fit %>% 
  predict(ml_base, type = "prob")

# 2. Dán cột xác suất vào ml_base và tính trung bình theo Segment
seg_churn_pred <- ml_base %>%
  # Dùng bind_cols vì thứ tự dòng là khớp 100%
  bind_cols(predictions) %>%
  # Đổi tên cột dự báo cho khớp với code phía dưới của mày
  # Nếu nhãn là 1/0 thì dùng .pred_1, nếu nhãn là churned/active thì dùng .pred_churned
  rename(churn_prob = matches(".pred_1|.pred_churned")) %>% 
  filter(!is.na(RFM_Segment), RFM_Segment != "Others") %>%
  group_by(RFM_Segment) %>%
  summarise(avg_churn_prob = mean(churn_prob, na.rm = TRUE), .groups = "drop")

# Gộp lại
seg_churn_full <- seg_churn_actual %>%
  left_join(seg_churn_pred, by = "RFM_Segment") %>%
  mutate(
    # Màu theo mức độ nguy hiểm
    danger_score = churn_rate_actual * median_monetary,
    RFM_Segment  = fct_reorder(RFM_Segment, churn_rate_actual)
  )

# ── Chart 1: Actual Churn Rate by Segment ─────────────────────────────────────
p_seg_churn <- ggplot(seg_churn_full,
                      aes(x = RFM_Segment, y = churn_rate_actual,
                          fill = churn_rate_actual)) +
  geom_col(width = 0.65) +
  geom_text(aes(label = scales::percent(churn_rate_actual, accuracy = 0.1)),
            hjust = -0.15, size = 3.5, fontface = "bold") +
  scale_fill_gradient(low = "#F9E79F", high = "#C0392B") +
  scale_y_continuous(labels = percent_format(), limits = c(0, 1.1)) +
  coord_flip() +
  labs(
    title    = "Actual Churn Rate by RFM Segment",
    subtitle = "Dynamic threshold: Core 324 ngày, Non-Core 675 ngày",
    x        = NULL,
    y        = "Churn Rate",
    fill     = "Churn Rate"
  ) +
  theme_minimal(base_size = 12) +
  theme(plot.title = element_text(face = "bold"), legend.position = "none")

# ── Chart 2: Predicted Churn Prob vs Actual Churn Rate ────────────────────────
p_seg_compare <- seg_churn_full %>%
  pivot_longer(cols = c(churn_rate_actual, avg_churn_prob),
               names_to = "metric", values_to = "value") %>%
  # Dùng case_match để thay thế văn bản cực kỳ an toàn
  mutate(metric = case_match(metric,
    "churn_rate_actual" ~ "Actual Churn Rate",
    "avg_churn_prob"    ~ "Predicted Churn Prob (XGBoost)",
    .default = metric # Giữ nguyên nếu không khớp cái nào
  )) %>%
  ggplot(aes(x = RFM_Segment, y = value, fill = metric)) +
  geom_col(position = "dodge", width = 0.7, alpha = 0.85) +
  scale_y_continuous(labels = percent_format(), limits = c(0, 1.05)) +
  scale_fill_manual(values = c(
    "Actual Churn Rate"              = "#2C3E50",
    "Predicted Churn Prob (XGBoost)" = "#E74C3C"
  )) +
  coord_flip() +
  labs(
    title    = "Actual vs Predicted Churn: Calibration by Segment",
    subtitle = "Model dự báo có khớp với thực tế không theo từng segment?",
    x        = NULL,
    y        = "Rate / Probability",
    fill     = NULL
  ) +
  theme_minimal(base_size = 12) +
  theme(plot.title = element_text(face = "bold"), legend.position = "top")

p_seg_churn / p_seg_compare

# ── Table: Full Segment Risk Summary ──────────────────────────────────────────
seg_churn_full %>%
  arrange(desc(churn_rate_actual)) %>%
  mutate(
    churn_rate_actual = scales::percent(churn_rate_actual, accuracy = 0.1),
    avg_churn_prob    = scales::percent(avg_churn_prob,    accuracy = 0.1),
    median_recency    = round(median_recency, 0),
    median_monetary   = scales::dollar(median_monetary, big.mark = ",", prefix = ""),
    danger_score      = scales::dollar(danger_score,    big.mark = ",", prefix = "")
  ) %>%
  select(RFM_Segment, n_customers, churn_rate_actual, avg_churn_prob,
         median_recency, median_monetary, danger_score) %>%
  kable(
    caption   = "Churn Risk by RFM Segment — Actual vs Predicted",
    col.names = c("RFM Segment", "# Customers", "Actual Churn Rate",
                  "Avg Predicted Prob", "Median Recency (days)",
                  "Median Monetary", "Danger Score")
  ) %>%
  kable_styling(bootstrap_options = c("striped", "hover"), full_width = FALSE) %>%
  row_spec(1:3, bold = TRUE, color = "white", background = "#C0392B")
```

## 2.7. Churn Probability Distribution — Risk Tier Scoring

```{r churn-scoring}
# Tạo scored dataset toàn bộ customers — bao gồm RFM_Segment
# ==========================================
# 2.7. REFINED CHURN SCORING (DÀNH CHO CHIẾN THUẬT)
# ==========================================

# 1. Dự báo xác suất cho TOÀN BỘ (nhưng dùng model đã bỏ Recency)
all_preds_raw <- bind_cols(
  ml_base %>% select(customer_id, is_churned, Monetary, Customer_Type, Recency, RFM_Segment),
  xgb_fit %>% predict(ml_base, type = "prob")
) %>%
  rename(churn_prob = matches(".pred_1|.pred_churned"))

# 2. PHÂN LOẠI CHIẾN THUẬT
all_preds <- all_preds_raw %>%
  mutate(
    risk_tier = case_when(
      # Nếu thực tế đã vượt ngưỡng churn -> Coi như rụng hẳn (Dead)
      is_churned == 1 ~ "Already Lost", 
      
      # Chỉ phân tầng rủi ro cho những người ĐANG CÒN HOẠT ĐỘNG
      churn_prob >= 0.80 ~ "Critical (At Risk)",
      churn_prob >= 0.60 ~ "High Risk",
      churn_prob >= 0.40 ~ "Medium Risk",
      TRUE              ~ "Low Risk"
    ),
    risk_tier = factor(risk_tier, 
                       levels = c("Low Risk", "Medium Risk", "High Risk", "Critical (At Risk)", "Already Lost"))
  )

# 3. Vẽ lại biểu đồ phân bố (Sẽ thấy sự phân tầng rõ rệt của nhóm Active)
ggplot(all_preds %>% filter(risk_tier != "Already Lost"), 
       aes(x = churn_prob, fill = risk_tier)) +
  geom_histogram(binwidth = 0.05, color = "white", alpha = 0.8) +
  scale_fill_manual(values = c("Low Risk" = "#2ECC71", "Medium Risk" = "#F1C40F", 
                               "High Risk" = "#E67E22", "Critical (At Risk)" = "#C0392B")) +
  labs(title = "Churn Risk Probability for ACTIVE Customers",
       subtitle = "Bỏ qua nhóm đã rời bỏ hẳn để tập trung vào nhóm 'cần cứu vãn'",
       x = "Xác suất rời bỏ (Dự báo dựa trên hành vi mua sắm & Promo)",
       y = "Số lượng khách hàng") +
  theme_minimal()
```

## 2.7. Churn Risk × Monetary Value — The Revenue at Stake Matrix

```{r revenue-at-stake}
# Key insight: High Monetary x High Churn Prob = most dangerous zone
# 1. Tính ngưỡng Monetary (Top 25%)
monetary_threshold <- quantile(all_preds$Monetary, 0.75, na.rm = TRUE)

monetary_threshold
# 2. Lưu object chứa khách hàng Danger Zone (High Value + Churn Prob > 60%)
danger_zone_customers <- all_preds %>%
  filter(Monetary >= monetary_threshold, 
         churn_prob >= 0.60)

# 3. Vẽ lại biểu đồ với Legend to rõ
p_matrix_fixed <- ggplot(all_preds %>% filter(Monetary > 0),
       aes(x = churn_prob, y = log1p(Monetary), color = risk_tier)) +
  geom_point(alpha = 0.2, size = 0.8) +
  geom_vline(xintercept = 0.60, linetype = "dashed", color = "gray50") +
  geom_hline(yintercept = log1p(monetary_threshold), linetype = "dashed", color = "gray50") +
  # Phóng to dot ở Legend bằng guides()
  guides(color = guide_legend(override.aes = list(alpha = 1, size = 4))) +
  scale_color_manual(values = c("Low Risk"    = "#2ECC71",
                                "Medium Risk" = "#F39C12",
                                "High Risk"   = "#E67E22",
                                "Critical"    = "#C0392B")) +
  scale_x_continuous(labels = percent_format()) +
  labs(title = "Churn Risk × Monetary Value Matrix",
       subtitle = paste0("Danger Zone: ", nrow(danger_zone_customers), " customers identified"),
       x = "Churn Probability", y = "Log(Monetary Value)") +
  annotate("rect",
           xmin = 0.60, xmax = 1.00,
           ymin = quantile(log1p(all_preds$Monetary), 0.75, na.rm = TRUE),
           ymax = max(log1p(all_preds$Monetary), na.rm = TRUE),
           alpha = 0.1, fill = "red") +
  annotate("text", x = 0.80, y = max(log1p(all_preds$Monetary), na.rm = TRUE) * 0.99,
           label = "⚠ DANGER ZONE\nHigh Value × High Churn",
           color = "darkred", fontface = "bold", size = 3.5, vjust = 1) +
  theme_minimal()

print(p_matrix_fixed)
```

## 2.8. Profile nhóm dễ Churn
```{r 28,echo=FALSE}
# =====================================================================
# 2. DESCRIPTIVE ANALYTICS CHO NHÓM DANGER ZONE
# =====================================================================

# Join danh sách Danger Zone với bảng customer_features để lấy demo/behavior
# Bây giờ mới tạo cái object "huyền thoại" này:
danger_zone_ids <- all_preds %>%
  filter(Monetary >= 206792.4,    # Lấy nhóm giàu (Top 25%)
         churn_prob >= 0.60)             # Lấy nhóm nguy cơ cao (Prob >= 60%)

dz_profile <- danger_zone_ids %>%
  left_join(customer_features, by = "customer_id")

# 2.1. Phân bổ theo Demographic (Ai dễ rụng nhất?)
cat("--- TOP GENDER & AGE GROUP TRONG DANGER ZONE ---\n")
dz_profile %>% count(gender, age_group) %>% arrange(desc(n)) 

# 2.2. Phân bổ theo Kênh Acquisition (Kênh nào mang về khách 'giàu nhưng nhanh chán'?)
p_dz_channel <- dz_profile %>%
  filter(!is.na(acquisition_channel)) %>%
  count(acquisition_channel) %>%
  ggplot(aes(x = reorder(acquisition_channel, n), y = n, fill = acquisition_channel)) +
  geom_col() + coord_flip() +
  labs(title = "Danger Zone by Acquisition Channel", x = NULL, y = "Count") +
  theme_minimal() + theme(legend.position = "none")

p_dz_channel

# 2.3. Hành vi Promo & Sản phẩm (Họ có 'nghiện' giảm giá không?)
avg_promo_dz <- mean(dz_profile$promo_dependency, na.rm = TRUE)
cat(sprintf("\nTỷ lệ phụ thuộc khuyến mãi trung bình của nhóm Danger Zone: %.1f%%\n", avg_promo_dz * 100))

# Top Category mà nhóm Danger Zone hay mua
# 1. Lấy tất cả giao dịch của những khách hàng nằm trong Danger Zone
dz_transactions <- df3 %>%
  filter(customer_id %in% danger_zone_ids$customer_id) %>%
  # Chỉ lấy đơn thành công nếu cần (delivered)
  filter(order_status == "delivered") 

# 2. Vẽ biểu đồ: Ngành hàng nào đóng góp nhiều doanh thu/số lượng nhất từ nhóm DZ?
p_dz_cat <- dz_transactions %>%
  filter(!is.na(category), category != "") %>%
  group_by(category) %>%
  summarise(
    n_orders = n(),
    total_rev = sum(quantity*unit_price, na.rm = TRUE),
    .groups = "drop"
  ) %>%
  # Sắp xếp theo số lượng đơn hàng cho dễ nhìn
  mutate(category = fct_reorder(category, n_orders)) %>%
  ggplot(aes(x = category, y = n_orders, fill = category)) +
  geom_col() + 
  # Thêm nhãn số lượng đơn ngay trên đầu cột
  geom_text(aes(label = comma(n_orders)), hjust = -0.2, size = 3.5, fontface = "bold") +
  coord_flip() +
  scale_y_continuous(expand = expansion(mult = c(0, 0.15))) + # Tránh mất nhãn text
  labs(
    title = "Top Categories in Danger Zone (by Transaction)",
    subtitle = "Ngành hàng mà nhóm khách High-Value At-Risk mua nhiều nhất",
    x = NULL, y = "Số lượng giao dịch (Total Orders)"
  ) +
  theme_minimal() + 
  theme(legend.position = "none", plot.title = element_text(face = "bold"))

print(p_dz_cat)

# Ghép hình
(p_dz_channel | p_dz_cat)

# =====================================================================
# PHÂN TÍCH RFM SEGMENT CỦA NHÓM DANGER ZONE
# =====================================================================

# 1. Tính toán bảng phân bổ (Sử dụng object danger_zone_ids đã tạo ở bước trước)
# Nếu RFM_Segment chưa có trong danger_zone_ids, hãy chạy dòng join dưới đây:
# danger_zone_ids <- danger_zone_ids %>% left_join(all_preds %>% select(customer_id, RFM_Segment), by = "customer_id")

dz_rfm_summary <- danger_zone_ids %>%
  filter(!is.na(RFM_Segment), RFM_Segment != "Others") %>%
  count(RFM_Segment) %>%
  mutate(pct = n / sum(n)) %>%
  arrange(desc(n))

# 2. In bảng thống kê ra console để xem số liệu nhanh
cat("--- PHÂN BỔ RFM SEGMENT TRONG VÙNG DANGER ZONE ---\n")
print(dz_rfm_summary)

# 3. Vẽ biểu đồ Bar Chart để so sánh
p_dz_rfm <- ggplot(dz_rfm_summary, aes(x = reorder(RFM_Segment, n), y = n, fill = RFM_Segment)) +
  geom_col(width = 0.7) +
  # Thêm label: Số lượng khách (phần trăm)
  geom_text(aes(label = paste0(comma(n), " (", percent(pct, accuracy = 0.1), ")")), 
            hjust = -0.1, size = 3.5, fontface = "bold") +
  coord_flip() +
  # Sử dụng bảng màu seg_colors mày đã định nghĩa ở đầu file Rmd (nếu có)
  # Nếu không có seg_colors, R sẽ dùng màu mặc định
  scale_y_continuous(expand = expansion(mult = c(0, 0.2))) +
  labs(title = "RFM Segment Distribution in Danger Zone",
       subtitle = "Những nhóm khách hàng 'nòng cốt' nào đang có nguy cơ rời bỏ cao nhất?",
       x = NULL, y = "Số lượng khách hàng (Count)") +
  theme_minimal() +
  theme(legend.position = "none", 
        plot.title = element_text(face = "bold"),
        axis.text = element_text(face = "bold"))

print(p_dz_rfm)
```
---

# PHẦN 3 — SURVIVAL ANALYSIS: CUSTOMER LIFETIME (Time-to-Churn)

> **Tại sao cần Survival Analysis?** Churn Model (XGBoost) cho biết *ai có khả năng churn*.
> Survival Analysis cho biết *khi nào họ sẽ churn* — dự báo thời điểm cụ thể.

## 3.1. Kaplan-Meier Survival Curve by Customer Type

```{r survival-km}
# Survival object: time = tenure_days, event = is_churned (binary)
surv_data <- customer_features %>%
  filter(is_whale == 0) %>%
  mutate(
    time_days  = pmax(tenure_days, 1),
    event_flag = is_churned  # 1 = churned (event observed)
  ) %>%
  select(customer_id, time_days, event_flag, Customer_Type,
         acquisition_channel, cohort_year, Frequency)

surv_obj  <- Surv(time = surv_data$time_days, event = surv_data$event_flag)
km_by_type <- survfit(surv_obj ~ Customer_Type, data = surv_data)

# Plot KM curves
ggsurvplot(
  km_by_type,
  data          = surv_data,
  conf.int      = TRUE,
  pval          = TRUE,
  risk.table    = TRUE,
  palette       = c("#2ECC71", "#E74C3C"),
  xlab          = "Days Since First Purchase",
  ylab          = "Survival Probability (Still Active)",
  title         = "Kaplan-Meier Survival Curve by Customer Type",
  subtitle      = "Core customers retain significantly longer than Non-Core",
  legend.labs   = c("Core", "Non-Core"),
  ggtheme       = theme_minimal(base_size = 12)
)
```

## 3.2. Survival by Acquisition Channel

```{r survival-channel}
km_by_channel <- survfit(surv_obj ~ acquisition_channel, data = surv_data)

ggsurvplot(
  km_by_channel,
  data        = surv_data,
  conf.int    = FALSE,
  pval        = TRUE,
  palette     = "Dark2",
  xlab        = "Days Since First Purchase",
  ylab        = "Survival Probability",
  title       = "Survival Curve by Acquisition Channel",
  subtitle    = "Kênh nào mang về customers sống lâu hơn?",
  ggtheme     = theme_minimal(base_size = 12),
  legend.title = "Channel"
)
```

## 3.3. Median Survival Time by Cohort Year

```{r survival-cohort}
# =====================================================================
# 3.3. Survival Rate at Milestone (1-Year Retention) by Cohort
# =====================================================================

# Thay vì lấy Median (thứ dễ bị NA), ta lấy % khách còn Active sau đúng 365 ngày
surv_cohort_results <- surv_data %>%
  filter(cohort_year <= 2020) %>%
  group_by(cohort_year) %>%
  group_modify(~ {
    so <- Surv(time = .x$time_days, event = .x$event_flag)
    km <- survfit(so ~ 1)
    
    # Tính survival probability tại mốc 365 ngày
    # Nếu cohort quá mới (chưa đủ 365 ngày) thì sẽ trả về NA tự nhiên
    s_summary <- summary(km, times = 411)
    
    tibble(
      n = nrow(.x),
      surv_at_1yr = if(length(s_summary$surv) > 0) s_summary$surv else NA,
      lower_ci    = if(length(s_summary$lower) > 0) s_summary$lower else NA,
      upper_ci    = if(length(s_summary$upper) > 0) s_summary$upper else NA
    )
  }) %>%
  ungroup() %>%
  # Chỉ lọc những năm có dữ liệu hợp lệ
  filter(!is.na(surv_at_1yr))

# Vẽ biểu đồ Survival Rate
ggplot(surv_cohort_results, aes(x = cohort_year, y = surv_at_1yr)) +
  geom_line(color = "#E74C3C", linewidth = 1.3) + # Màu đỏ cho nó "máu"
  geom_point(color = "#E74C3C", size = 3) +
  geom_ribbon(aes(ymin = lower_ci, ymax = upper_ci), fill = "#FADBD8", alpha = 0.5) +
  scale_y_continuous(labels = percent_format(), limits = c(0, 1)) +
  scale_x_continuous(breaks = min(surv_cohort_results$cohort_year):max(surv_cohort_results$cohort_year)) +
  labs(
    title    = "1-Year Survival Rate by Acquisition Cohort",
    subtitle = "Tỷ lệ khách hàng còn hoạt động sau 1 năm đang giảm dần qua các năm",
    x = "Năm đăng ký (Cohort Year)",
    y = "% Khách hàng còn Active (sau 365 ngày)",
    caption = "Vùng bóng mờ: 95% Confidence Interval"
  ) +
  theme_minimal(base_size = 12) +
  theme(plot.title = element_text(face = "bold"))
```

---

# PHẦN 4 — REVENUE AT RISK FORECAST (12-Month Forward)

> **Câu hỏi:** Nếu không có can thiệp, bao nhiêu revenue sẽ mất trong 12 tháng tới?

## 4.1. Tính Revenue at Risk từ High/Critical Risk Tier

```{r revenue-at-risk}
# Revenue at Risk = Monetary × Churn Probability (expected loss)
revenue_at_risk <- all_preds %>%
  mutate(
    revenue_at_risk   = Monetary * churn_prob,
    expected_retained = Monetary * (1 - churn_prob)
  ) %>%
  group_by(risk_tier) %>%
  summarise(
    n_customers         = n(),
    total_monetary      = sum(Monetary, na.rm = TRUE),
    total_at_risk       = sum(revenue_at_risk, na.rm = TRUE),
    total_expected_loss = sum(revenue_at_risk, na.rm = TRUE),
    expected_retained   = sum(expected_retained, na.rm = TRUE),
    .groups = "drop"
  )

# Overall
total_rar <- sum(revenue_at_risk$total_at_risk)
total_rev <- sum(revenue_at_risk$total_monetary)

cat(sprintf("Total Revenue at Risk (12-month): %s\n",
            scales::dollar(total_rar, big.mark = ",")))

# SỬA Ở ĐÂY: Thêm một dấu % nữa vào đầu
cat(sprintf("%% of Total Revenue at Risk: %s\n",
            scales::percent(total_rar / total_rev)))

# Visualise
revenue_at_risk %>%
  ggplot(aes(x = risk_tier, y = total_at_risk, fill = risk_tier)) +
  geom_col(width = 0.6) +
  geom_text(aes(label = scales::dollar(total_at_risk / 1e6, suffix = "M")),
            vjust = -0.5, fontface = "bold", size = 4) +
  scale_fill_manual(values = c("Low Risk"    = "#2ECC71",
                               "Medium Risk" = "#F39C12",
                               "High Risk"   = "#E67E22",
                               "Critical"    = "#C0392B")) +
  scale_y_continuous(labels = scales::dollar_format(suffix = "M", scale = 1e-6)) +
  labs(
    title    = "Revenue at Risk by Risk Tier (Expected Loss)",
    subtitle = "Revenue at Risk = Monetary × Churn Probability",
    x        = "Risk Tier",
    y        = "Revenue at Risk",
    fill     = NULL
  ) +
  theme_minimal(base_size = 12) +
  theme(plot.title = element_text(face = "bold"), legend.position = "none")
```

## 4.2. Monthly Revenue Forecast — ARIMA/ETS via fable

```{r revenue-ts-forecast}
# Tính monthly net revenue
monthly_revenue <- df_delivered %>%
  mutate(order_month = yearmonth(order_date)) %>%
  group_by(order_month) %>%
  summarise(
    revenue    = sum(net_revenue, na.rm = TRUE),
    n_orders   = n_distinct(order_id),
    n_customers = n_distinct(customer_id),
    .groups = "drop"
  ) %>%
  as_tsibble(index = order_month)

# Fit ETS + ARIMA models
fit_ts <- monthly_revenue %>%
  model(
    ETS   = ETS(revenue),
    ARIMA = ARIMA(revenue)
  )

# Forecast 18 months ahead
fc_ts <- fit_ts %>% forecast(h = "18 months")

# Plot
autoplot(fc_ts, monthly_revenue, level = c(80, 95), alpha = 0.6) +
  scale_y_continuous(labels = scales::dollar_format(scale = 1e-6, suffix = "M")) +
  scale_color_manual(values = c("ETS" = "#2980B9", "ARIMA" = "#E74C3C")) +
  scale_fill_manual(values  = c("ETS" = "#AED6F1", "ARIMA" = "#F5B7B1")) +
  labs(
    title    = "Revenue Forecast: ETS vs ARIMA (18-Month Horizon)",
    subtitle = "No-intervention scenario — dự báo dựa trên trend hiện tại",
    x        = "Month",
    y        = "Net Revenue",
    color    = "Model",
    fill     = "Model"
  ) +
  theme_minimal(base_size = 12) +
  theme(plot.title = element_text(face = "bold"))

# Model accuracy
accuracy(fit_ts) %>%
  select(.model, RMSE, MAE, MAPE) %>%
  kable(caption = "Time Series Model Accuracy (In-Sample)",
        digits = 2) %>%
  kable_styling(bootstrap_options = "striped", full_width = FALSE)
```

---

# PHẦN 5 — PRESCRIPTIVE PIPELINE & SCENARIO SIMULATION

> **Mục tiêu:** Simulate "what happens if we intervene?" — so sánh với no-intervention baseline.

## 5.1. Win-Back Priority Scoring

```{r winback-priority}
# Priority Score = Expected Revenue Saved = Monetary × Churn Prob × P(Win-Back)
# P(Win-Back) theo RFM Segment — granular hơn Customer_Type vì cùng "Core"
# nhưng Champions vs Needs Attention có khả năng quay lại rất khác nhau

winback_prob_lookup <- tibble(
  RFM_Segment = c("Champions", "Loyal Customers", "Can't Lose Them",
                  "Potential Loyalist", "Needs Attention", "About To Sleep",
                  "Recent Users", "Promising", "Hibernating",
                  "Price Sensitive", "Lost", "Others"),
  p_winback   = c(0.50, 0.42, 0.40,
                  0.35, 0.28, 0.22,
                  0.20, 0.18, 0.15,
                  0.10, 0.06, 0.08)
  # Logic: segment có R cao hơn (mua gần hơn) → dễ win-back hơn
  # Can't Lose Them: monetary cao nhưng đã lâu → vẫn worth trying
)

winback_candidates <- all_preds %>%
  filter(risk_tier %in% c("High Risk", "Critical")) %>%
  left_join(
    customer_features %>% select(customer_id,Frequency,
                                  first_order, last_order, tenure_days,
                                  R_Score, F_Score, M_Score),
    by = "customer_id"
  ) %>%
  left_join(winback_prob_lookup, by = "RFM_Segment") %>%
  mutate(
    p_winback              = replace_na(p_winback, 0.10),
    expected_revenue_saved = Monetary * churn_prob * p_winback,
    priority_score         = expected_revenue_saved,

    # Action mapping theo RFM Segment — granular hơn Core/Non-Core
    recommended_action = case_when(
      RFM_Segment == "Champions" & churn_prob >= 0.60
        ~ "🔴 VIP Emergency: Personal outreach + Early access deal",
      RFM_Segment %in% c("Loyal Customers", "Can't Lose Them") & churn_prob >= 0.60
        ~ "🔴 High-touch win-back: Gọi điện cá nhân + Voucher ≥15%",
      RFM_Segment == "Needs Attention"
        ~ "🟠 Email sequence + Bundle sản phẩm đã mua trước",
      RFM_Segment %in% c("Potential Loyalist", "About To Sleep")
        ~ "🟠 Frequency nudge: Free shipping + Cross-sell offer",
      RFM_Segment == "Hibernating"
        ~ "🟡 Automated win-back: Voucher 10% + Social retargeting",
      RFM_Segment %in% c("Price Sensitive", "Recent Users")
        ~ "🟡 Flash sale notification khi có clearance",
      RFM_Segment == "Lost"
        ~ "⚪ Zero-cost nurture: Email sinh nhật / Newsletter only",
      TRUE
        ~ "🟢 Standard re-engagement email sequence"
    )
  ) %>%
  arrange(desc(priority_score))

# Top 20 win-back candidates
winback_candidates %>%
  # 1. Ghép Type từ bảng normal_customers
  # Chỉ lấy cột customer_id và Customer_Type để tránh bị lặp cột
  left_join(normal_customers %>% select(customer_id), by = "customer_id") %>%
  
  # 2. Logic: Nếu NA (không nằm trong normal_customers) -> Whales
  mutate(Customer_Type = replace_na(Customer_Type, "Whales")) %>%
  
  # 3. Lọc và sắp xếp (giả sử mày muốn lấy những ông cứu được nhiều tiền nhất)
  arrange(desc(expected_revenue_saved)) %>%
  head(20) %>%
  
  # 4. Chọn cột và Format hiển thị
  select(customer_id, Customer_Type, RFM_Segment, churn_prob, Monetary, 
         expected_revenue_saved, recommended_action) %>%
  mutate(
    churn_prob             = scales::percent(churn_prob, accuracy = 0.1),
    Monetary               = scales::dollar(Monetary, big.mark = ",", prefix = ""),
    expected_revenue_saved = scales::dollar(expected_revenue_saved, big.mark = ",", prefix = "")
  ) %>%
  
  # 5. Xuất bảng kable chuyên nghiệp
  kable(
    caption    = "Top 20 Win-Back Candidates — Segmented by Customer Type",
    col.names  = c("Customer ID", "Customer Type", "RFM_Segment", "Churn Prob", "Total Monetary", 
                   "Expected Revenue Saved", "Recommended Action"),
    align      = c("l", "c", "c", "r", "r", "l")
  ) %>%
  kable_styling(bootstrap_options = c("striped", "hover", "condensed"), full_width = FALSE) %>%
  # Highlight những ông Whales cho sếp chú ý
  column_spec(2, bold = TRUE, color = ifelse(head(winback_candidates, 20)$Customer_Type == "Whales", "red", "black"))

# =====================================================================
# 5.2. STRATEGY SUMMARY DASHBOARD
# =====================================================================

# 1. Tính các hằng số tổng để làm mẫu số cho %
total_customers_base <- nrow(all_preds)
total_revenue_base   <- sum(all_preds$Monetary, na.rm = TRUE)

strategy_summary <- winback_candidates %>%
  group_by(recommended_action) %>%
  summarise(
    n_customers       = n(),
    pct_customer_base = n() / total_customers_base,
    # Gom các RFM Segment lại thành chuỗi cho dễ nhìn
    rfm_segments      = paste(unique(RFM_Segment), collapse = ", "),
    avg_churn_rate    = mean(churn_prob, na.rm = TRUE),
    total_monetary    = sum(Monetary, na.rm = TRUE),
    total_saved_abs   = sum(expected_revenue_saved, na.rm = TRUE),
    .groups = "drop"
  ) %>%
  mutate(
    # % Saved so với tổng doanh thu toàn công ty (Revenue Share)
    revenue_share_pct = total_saved_abs / total_revenue_base
  ) %>%
  arrange(desc(total_saved_abs))

# 2. Hiển thị bảng kable chuyên nghiệp
strategy_summary %>%
  mutate(
    pct_customer_base = scales::percent(pct_customer_base, accuracy = 0.1),
    avg_churn_rate    = scales::percent(avg_churn_rate, accuracy = 0.1),
    total_monetary    = scales::dollar(total_monetary, big.mark = ","),
    total_saved_abs   = scales::dollar(total_saved_abs, big.mark = ","),
    revenue_share_pct = scales::percent(revenue_share_pct, accuracy = 0.01)
  ) %>%
  select(
    `Strategy`              = recommended_action,
    `Customers (#)`         = n_customers,
    `% of Base`             = pct_customer_base,
    `RFM Segments`          = rfm_segments,
    `Mean Churn Prob`       = avg_churn_rate,
    `Total Monetary`        = total_monetary,
    `Expected Saved`        = total_saved_abs,
    `Revenue Share (%)`     = revenue_share_pct
  ) %>%
  kable(
    caption = "Win-Back Strategy Dashboard: Resource Allocation & Impact",
    align   = c("l", "r", "c", "l", "c", "r", "r", "r")
  ) %>%
  kable_styling(bootstrap_options = c("striped", "hover", "condensed"), full_width = TRUE) %>%
  # Tô màu highlight những chiến dịch "🔴 VIP" và "🔴 High-touch"
  row_spec(which(grepl("🔴", strategy_summary$recommended_action)), 
           bold = TRUE, background = "#FDEDEC")
```



## 5.2. Scenario Simulation — Intervention vs No-Intervention

```{r scenario-simulation}
# ── SCENARIO PARAMETERS ───────────────────────────────────────────────────────
# Người dùng có thể thay đổi các parameters này để simulate

intervention_params <- list(
  # Scenario A: "Baseline — No Intervention"
  scenario_A = list(
    name              = "Baseline (No Intervention)",
    churn_reduction   = 0.00,  # % churn prob giảm
    har_rate_target   = NULL,  # Không đổi
    winback_reached   = 0.00,  # % High/Critical được reach
    color             = "#C0392B"
  ),

  # Scenario B: "Moderate — Basic Retention Campaign"
  scenario_B = list(
    name              = "Moderate Intervention",
    churn_reduction   = 0.15,  # Giảm 15% churn probability
    har_rate_target   = 0.65,  # Target HAR xuống 65%
    winback_reached   = 0.40,  # Reach 40% High/Critical customers
    color             = "#F39C12"
  ),

  # Scenario C: "Aggressive — Full Retention + Win-Back"
  scenario_C = list(
    name              = "Aggressive Intervention",
    churn_reduction   = 0.30,  # Giảm 30% churn probability
    har_rate_target   = 0.55,
    winback_reached   = 0.70,  # Reach 70%
    color             = "#27AE60"
  )
)

# ── SIMULATION FUNCTION ────────────────────────────────────────────────────────
simulate_scenario <- function(scored_data, params) {
  scored_data %>%
    mutate(
      adj_churn_prob  = pmax(0, churn_prob * (1 - params$churn_reduction)),
      revenue_saved   = ifelse(
        risk_tier %in% c("High Risk", "Critical"),
        Monetary * (churn_prob - adj_churn_prob) * params$winback_reached,
        0
      ),
      scenario        = params$name
    ) %>%
    summarise(
      scenario               = first(scenario),
      total_revenue_base     = sum(Monetary, na.rm = TRUE),
      total_revenue_retained = sum(Monetary * (1 - adj_churn_prob), na.rm = TRUE),
      total_revenue_saved    = sum(revenue_saved, na.rm = TRUE),
      avg_churn_prob         = mean(adj_churn_prob),
      n_saved_customers      = sum(revenue_saved > 0)
    )
}

# Run all scenarios
scenario_results <- map_dfr(
  intervention_params,
  ~ simulate_scenario(all_preds, .)
)

# ── VISUALISE SCENARIOS ────────────────────────────────────────────────────────
scenario_plot_data <- scenario_results %>%
  select(scenario, total_revenue_retained, total_revenue_saved, avg_churn_prob) %>%
  mutate(
    scenario = factor(scenario, levels = c("Baseline (No Intervention)",
                                           "Moderate Intervention",
                                           "Aggressive Intervention"))
  )

p_scenario <- ggplot(scenario_plot_data,
                     aes(x = scenario, y = total_revenue_retained, fill = scenario)) +
  geom_col(width = 0.55) +
  geom_text(aes(label = scales::dollar(total_revenue_retained / 1e6,
                                        suffix = "M", accuracy = 0.1)),
            vjust = -0.5, fontface = "bold", size = 4.5) +
  scale_fill_manual(values = c(
    "Baseline (No Intervention)" = "#C0392B",
    "Moderate Intervention"      = "#F39C12",
    "Aggressive Intervention"    = "#27AE60"
  )) +
  scale_y_continuous(labels = scales::dollar_format(scale = 1e-6, suffix = "M")) +
  labs(
    title    = "Scenario Simulation: Revenue Retained Under Different Intervention Levels",
    subtitle = "So sánh tổng revenue được giữ lại theo từng kịch bản",
    x        = NULL,
    y        = "Projected Revenue Retained",
    fill     = NULL
  ) +
  theme_minimal(base_size = 12) +
  theme(plot.title = element_text(face = "bold"),
        legend.position = "none",
        axis.text.x = element_text(size = 10))

p_scenario

# Revenue Saved vs Baseline table
scenario_results %>%
  mutate(
    revenue_uplift_vs_baseline = total_revenue_retained -
      scenario_results$total_revenue_retained[1],
    roi_potential              = revenue_uplift_vs_baseline / total_revenue_base,
    total_revenue_retained     = scales::dollar(total_revenue_retained, big.mark = ",", prefix = ""),
    total_revenue_saved        = scales::dollar(total_revenue_saved, big.mark = ",", prefix = ""),
    revenue_uplift_vs_baseline = scales::dollar(revenue_uplift_vs_baseline, big.mark = ",", prefix = ""),
    avg_churn_prob             = scales::percent(avg_churn_prob, accuracy = 0.1),
    roi_potential              = scales::percent(roi_potential, accuracy = 0.1)
  ) %>%
  select(scenario, total_revenue_retained, revenue_uplift_vs_baseline,
         avg_churn_prob, n_saved_customers, roi_potential) %>%
  kable(
    caption   = "Scenario Comparison — Revenue Impact of Intervention",
    col.names = c("Scenario", "Revenue Retained", "Uplift vs Baseline",
                  "Avg Churn Prob", "# Customers Saved", "ROI Potential")
  ) %>%
  kable_styling(bootstrap_options = c("striped", "hover"), full_width = FALSE) %>%
  row_spec(1, color = "white", background = "#C0392B") %>%
  row_spec(2, color = "white", background = "#E67E22") %>%
  row_spec(3, color = "white", background = "#27AE60")
```

## 5.3. HAR Rate Reduction Simulation — Cohort Improvement

```{r har-simulation}
# Simulate: nếu HAR rate được cải thiện về target, thêm bao nhiêu repeat buyers?
har_sim <- cohort_base %>%
  bind_rows(har_forecast %>% select(cohort_year, hit_and_run_rate)) %>%
  mutate(
    # No intervention
    har_baseline  = hit_and_run_rate,
    # Moderate: reduce by 10pp từ 2023 onwards
    har_moderate  = ifelse(cohort_year >= 2023,
                           pmax(hit_and_run_rate - 0.10, 0.30),
                           hit_and_run_rate),
    # Aggressive: reduce by 20pp
    har_aggressive = ifelse(cohort_year >= 2023,
                            pmax(hit_and_run_rate - 0.20, 0.25),
                            hit_and_run_rate)
  ) %>%
  pivot_longer(cols = starts_with("har_"),
               names_to = "scenario", values_to = "har_rate") %>%
  mutate(
    scenario = dplyr::recode(scenario,
      har_baseline   = "No Intervention",
      har_moderate   = "Moderate (−10pp)",
      har_aggressive = "Aggressive (−20pp)"
    ),
    line_type = ifelse(cohort_year >= 2023, "Forecast", "Historical")
  )

ggplot(har_sim, aes(x = cohort_year, y = har_rate,
                    color = scenario, linetype = line_type)) +
  geom_line(linewidth = 1.1) +
  geom_point(size = 2.5) +
  geom_vline(xintercept = 2022.5, linetype = "dotted", color = "gray60") +
  scale_y_continuous(labels = percent_format(accuracy = 1), limits = c(0.2, 1)) +
  scale_x_continuous(breaks = 2012:2026) +
  scale_color_manual(values = c(
    "No Intervention"  = "#C0392B",
    "Moderate (−10pp)" = "#F39C12",
    "Aggressive (−20pp)" = "#27AE60"
  )) +
  labs(
    title    = "Hit-and-Run Rate: Intervention Simulation",
    subtitle = "Intervention nhắm vào onboarding & early retention có thể kéo HAR rate xuống",
    x        = "Cohort Year",
    y        = "Hit-and-Run Rate (%)",
    color    = "Scenario",
    linetype = "Data Type"
  ) +
  theme_minimal(base_size = 12) +
  theme(plot.title = element_text(face = "bold"), legend.position = "top")
```

---

# PHẦN 6 — MASTER PRIORITY LIST (Export-ready)

```{r master-priority}
# Bảng tổng hợp: High/Critical risk customers với full context để action
master_list <- winback_candidates %>%
  left_join(
    customer_features %>%
      select(customer_id, Recency, Frequency, Monetary, cohort_year,
             acquisition_channel, age_group, gender, Customer_Type,
             R_Score, F_Score, M_Score, RFM_Segment),
    by = "customer_id", suffix = c("", ".feat")
  ) %>%
  mutate(
    months_inactive = round(Recency / 30, 1),
    priority_rank   = row_number(),
    # Lấy RFM_Segment từ all_preds nếu .feat trùng
    RFM_Segment     = coalesce(RFM_Segment, RFM_Segment.feat)
  ) %>%
  select(
    priority_rank, customer_id, RFM_Segment, Customer_Type,
    R_Score, F_Score, M_Score,
    churn_prob, risk_tier, p_winback,
    Recency, months_inactive, Frequency, Monetary,
    expected_revenue_saved, recommended_action,
    acquisition_channel, age_group, cohort_year
  ) %>%
  head(50)

master_list %>%
  mutate(
    churn_prob             = scales::percent(churn_prob, accuracy = 0.1),
    p_winback              = scales::percent(p_winback, accuracy = 0.1),
    Monetary               = scales::dollar(Monetary, big.mark = ",", prefix = ""),
    expected_revenue_saved = scales::dollar(expected_revenue_saved, big.mark = ",", prefix = "")
  ) %>%
  kable(
    caption    = "Top 50 Win-Back Priority List — Sorted by Expected Revenue Saved",
    col.names  = c("Rank", "Customer ID", "RFM Segment", "Type",
                   "R", "F", "M",
                   "Churn Prob", "Risk Tier", "P(Win-Back)",
                   "Days Inactive", "Months", "Orders", "Monetary",
                   "Exp. Rev. Saved", "Action", "Channel", "Age Group", "Cohort")
  ) %>%
  kable_styling(bootstrap_options = c("striped", "hover", "condensed"),
                full_width = TRUE, font_size = 11) %>%
  row_spec(which(master_list$risk_tier == "Critical"),
           background = "#FADBD8")
```

---

# TÓM TẮT — Trajectory 2 Narrative

```{r summary-narrative, echo=FALSE}
# Pull key numbers
n_critical_high <- all_preds %>%
  filter(risk_tier %in% c("High Risk", "Critical")) %>% nrow()

pct_rev_at_risk <- all_preds %>%
  mutate(rar = Monetary * churn_prob) %>%
  summarise(pct = sum(rar) / sum(Monetary)) %>%
  pull(pct)

har_2020 <- cohort_base %>% filter(cohort_year == 2020) %>% pull(hit_and_run_rate)
har_2025_fc <- har_forecast %>% filter(cohort_year == 2025) %>% pull(hit_and_run_rate)

6562017511/sum(df_delivered$quantity*df_delivered$price)
```

**Trajectory 2 — Churn Accelerates: Tóm tắt dự báo**

| KPI | Status | Dự báo (No Intervention) |
|-----|--------|--------------------------|
| Hit-and-Run Rate (2020) | `r scales::percent(har_2020, accuracy=0.1)` | `r scales::percent(har_2025_fc, accuracy=0.1)` (2025 cohort) |
| High/Critical Risk Customers | `r scales::comma(n_critical_high)` | Tiếp tục tăng theo HAR trend |
| Revenue at Risk | `r scales::percent(pct_rev_at_risk, accuracy=0.1)` of total Monetary | Tăng nếu không có win-back |
| Median Customer Lifetime | Giảm theo cohort | Cohort mới ngắn hơn cohort cũ |

**Pipeline cho Prescriptive (bước tiếp theo):**

1. **Segment → Action mapping** từ Master Priority List → CRM triggers
2. **A/B test** với intervention_params để đo actual vs simulated revenue_saved
3. **Retrain model** với data sau can thiệp để đo churn_reduction thực tế
4. **Feedback loop**: actual win-back rate → cập nhật `p_winback` lookup table
